【裁判字號】    91,易,1667
【裁判日期】    920429
【裁判案由】    竊盜
【裁判全文】
臺灣臺南地方法院刑事判決                        九十一年度易字第一六六七號
    公  訴  人  臺灣台南地方法院檢察署檢察官
    被      告  乙○○
    被      告  甲○○
右列被告因竊盜案件，經檢察官提起公訴（九十一年度營偵字第六八二號），本院判
決如左：
    主  文
乙○○結夥三人以上竊盜，未遂，處有期徒刑伍月，如易科罰金，以參百元折算壹日
。
甲○○結夥三人以上竊盜，未遂，累犯，處有期徒刑陸月，如易科罰金，以參百元折
算壹日。
    事  實
一、甲○○曾因煙毒等案，經法院判處有期徒刑三年二月及六月，合併訂執行刑三年
    四月，於民國（下同）八十九年七月八日縮刑期滿執行完畢，猶不知悔改。
二、乙○○於九十一年五月初，由綽號「香蕉」姓名年籍不詳之成年男子告知，台南
    縣白河虎山里二十七之二號之房屋，無人居住且屋內有許多值錢的東西，竟夥同
    與其有犯意聯絡之戊○○、甲○○（阿文）及丁○○（綽號「大頭」，已由台灣
    台南地方法院檢察署檢察官另行簽分偵辦），共同意圖為自己不法所有，於九十
    一年五月十一日晚上十時四十分許，由甲○○駕駛其父李泳發所有之車號９Ｌ─
    六九０六號之自小客車，載其餘三人至台南縣白河鎮虎山里二十七之二號丙○○
    之住處，共同侵入該屋內行竊，於翻箱倒櫃後，因該處曾經竊賊多次行竊已無有
    價值之物，致無所獲。嗣於同日晚上十一時許，為台南縣警察局白河分局警員巡
    邏經過而當場查獲乙○○、戊○○二人，甲○○與丁○○則趁隙逃逸。後經乙○○、戊○○二人供述及現場遺留之自用小客車，而循線查獲甲○○及丁○○。
二、案經丙○○訴由台南縣警察局白河分局報告台灣台南地方法院檢察署檢察官偵查
    起訴。
    理  由
一、右揭時、地竊盜之事實，業據被告乙○○於警訊、偵訊及本院審理時均坦承不諱
    ，，核與告訴人丙○○指述之情節相符，並有遭行竊後之現場照片四張在卷足憑
    。
二、訊據被告甲○○則矢口否認有前述竊盜之犯行，辯稱：「我和丁○○均未下去，
    根本不知道要做什麼，是丁○○叫我載他朋友去要錢。」、「戊○○和乙○○我
    都不認識他們，他們是騙我說要去向別人收錢。」、「檢察官叫他（乙○○）咬
    我們，他可以不用驗尿，我是被丁○○騙去收錢的。我不可能開一部新車去做賊
    。」云云。惟查：
（一）被告乙○○於警訊及偵訊及本院審理時多次供稱：當日係伊聽聞前述丙○○之
      住宅有甚多價錢之物，且目前無人居住，始邀同其餘三名被告一起前往行竊等
      語，其供述與告訴人丙○○於警訊中指訴之情節（家中遭竊多次及甚多有價值
      之物被竊）相符。被告戊○○於九十一年五月十二日之警訊中供稱：案發當日
      渠等四人有一起進入告訴人之住宅等語，另其於九十一年五月十二日之偵訊中
      ，亦供稱有看到甲○○及丁○○拿手電筒在該處翻箱倒櫃。而被告乙○○於同
      日偵訊中連續二次供稱：伊有告訴被告戊○○要去偷東西等語。足認被告四人
      確有於前述時、地侵入告訴人住宅行竊之事實。
（二）被告戊○○、甲○○、丁○○雖均矢口否認有前述竊盜犯行，並辯稱係乙○○
      說要前往討債云云。然查，苟事實確如該三被告所稱：被告乙○○係騙渠等要
      去向人討債云云，則此等有利之事實，何以被告戊○○在（未及串供前之）警
      訊及偵訊初訊中，均隻字未提？又縱認渠等此部分所辯係屬實情，則在渠等開
      車到達目的時，發現該住宅並無人居住且一片漆黑，顯見欠錢者不在時，何以
      不馬上回家改日再前往要債，而要在一片漆黑下入內翻箱倒櫃（或如被告甲○○、丁○○所辯係在外等候）？又何以在警方巡邏到來時，慌忙躲進水溝？再
      以被告乙○○立場而言，據其於警訊中之供述及告訴人於警訊中之指訴，其早
      知該住宅之主人未住該處，則案發當日晚上與其餘被告到達時，該住宅必然一
      片漆黑，其有何必要欺騙其餘被告係要前往要債？又豈不懼事先並無犯意聯絡
      之人其後向警告發或發覺欠債者不在家時掉頭即走？綜上所述，被告戊○○、
      甲○○、丁○○等上開所辯，有違常情，顯係事後串供後所為卸責之詞。
（三）被告甲○○辯稱：如渠等真欲犯罪，何以開自己新車前往云云。然查：該處地
      處偏僻，且係獨棟，附近並無人居住，並不害怕他人發覺。反之如開贓車犯案
      ，因該路並無分岔路可逃，不僅無益，反可能因被查獲而多增贓物罪責。且依
      被告甲○○所辯，其係深夜夥同四人去向人討債，亦非合法之行為，還是開自
      己之新車前往。故不能以此作為有利被告之認定。
（四）被告甲○○另辯稱：乙○○於警局時只說三個人，我認為我沒有偷的意思，是
      我叫丁○○一定要出來說明，不然也不會多丁○○這個人云云。然查：被告乙○○於警局即供稱作案之人共有四人，而被告甲○○則因警方已掌握其車號，
      必能尋線查獲。至於丁○○雖係自行到案說明，惟其出面均在向檢、警強調係
      乙○○邀其一同前往討債，而非竊盜，以為其與被告甲○○脫罪而已。且被告
      甲○○、丁○○出面後，即係渠二人與戊○○就「被告乙○○騙渠等係向朋友
      要錢」一節開始串供之時，此由偵訊時戊○○先後之筆錄即可知。是丁○○主
      動到案說明，僅係為模糊本案之焦點而已，要不能據此即認定其未共犯竊盜罪
      嫌。
（五）綜上所述，足證被告甲○○所辯，顯係卸責之詞，不足採信。事證明確，被告
      乙○○、甲○○與戊○○、丁○○四人結夥竊盜之犯行，足堪認定。
三、核被告乙○○、甲○○所為，係犯刑法第三百二十一條第二項第一項第四款之加
    重竊盜未遂罪。被告已著手於犯罪行為之實施，而未至發生犯罪之結果，為未遂
    犯，依刑法第二十六條前段之規定減輕其刑。被告甲○○曾因煙毒等案，經法院
    判處有期徒刑三年二月及六月，合併訂執行刑三年四月，於八十九年七月八日縮
    刑期滿執行完畢，五年之內再犯本案有期徒刑以上之罪，為累犯，應依刑法第四
    十七條規定加重其刑，併先加後減之。爰審酌被告乙○○犯後均坦承犯行，被告
    甲○○則狡辯卸責，及渠等犯罪之動機、目的、手段、所生危害、所得利益、其
    品行智識程度等一切情狀，量處如主文所示之刑，並諭知易科罰金之折算標準，
    以資懲儆。
四、被告戊○○另行通緝，待緝獲後，再另行審理。
據上論斷，應依刑事訴訟法第二百九十九條第一項前段，刑法第三百二十一條第二項
、第一項第四款、第二十六條前段、第四十七條、第四十一條第一項前段，罰金罰鍰
提高標準條例第二條，判決如主文。
本案經檢察官張婉寧到庭執行職務。
中      華      民      國      九十二      年    四    月    二十九    日
                                  臺灣臺南地方法院刑事第二庭
                                          法  官  吳勇輝
右正本證明與原本無異。
如不服本判決，應於判決送達後十日內向本院提出上訴狀( 應附繕本 )。
                  書記官  李國敬
中      華      民      國      九十二      年    四    月    二十九    日
附錄本案論罪科刑法條全文：
中華民國刑法第三百二十一條
犯竊盜罪而有左列情形之一者，處六月以上、五年以下有期徒刑：
一  於夜間侵入住宅或有人居住之建築物、船艦或隱匿其內而犯之者。
二  毀越門扇、牆垣或其他安全設備而犯之者。
三  攜帶兇器而犯之者。
四  結夥三人以上而犯之者。
五  乘火災、水災或其他災害之際而犯之者。
六  在車站或埠頭而犯之者。
前項之未遂犯罰之。


司法院資訊處製作；財團法人民間司法改革基金會備份。
